臺北高等行政法院判決
　　　　　　　　　　　　　　　　　　 95年度訴字第03196號
　　　　　　　　　　　　　　　.
原　　　告　甲○○
被　　　告　銓敘部
代　表　人　乙○○(部長)
訴訟代理人　丙○○
　　　　　　丁○○
上列當事人間因退休事件，原告不服公務人員保障暨培訓委員會
中華民國95年7月11日95公審決字第226號復審決定，提起行政訴
訟。本院判決如下：
　　主  文
原告之訴駁回。
訴訟費用由原告負擔。
　　事  實
一、事實概要：原告原任基隆市警察局秘書，其自願退休案前經
    被告以94年12月16日部退四字第0942534389號函，核定自94
    年12月31日生效，並於該函說明三、備註(六)記載略以：原
    告自65年9 月4 日至69年8 月30日之義務役年資，刻正函請
    相關單位查證中，暫不予併計，俟查復後再另案辦理。嗣被
    告依國防部憲兵司令部查復資料，以95年1 月12日部退四字
    第0952589778號函變更其退休年資，依其所具84年7 月1 日
    退撫新制施行前、後之任職年資15年4 個月及10年5 個月30
    天，分別核定新制施行前、後年資為15年及10年10個月。原
    告不服，提起復審經復審決定駁回後，遂提起本件行政訴訟
    。
二、兩造聲明：
　　(一)原告聲明：
      1.復審決定、原處分（銓敘部95年1 月12日部退四字第09
        52589778號函）應予撤銷。
    　2.被告應採計原告全部軍職年資。
    (二)被告聲明：駁回原告之訴。
三、兩造之爭點：被告核定原告曾任軍職年資為3 個月併計公務
                人員退休年資，於法是否有據？
　　(一)原告主張之理由：
      被告計算原告之年資，就原告在相關所有訓練期間年資，
      其中有3 年8 個月未列入計算，僅計算3 個月，惟其於73
      年到75年於警官學校研究所時之年資卻有計算，依行政一
      致性原則，系爭訓練期間自65年9 月14日到68年8 月30日
      ，也應該一併採計。
  　(二)被告主張之理由：
      1.按公務人員退休法第4條第1項規定：「公務人員有左列
        情形之一者，應准其自願退休：一、任職5 年以上年滿
        60歲者。二、任職滿25年者。」復查同法施行細則第21
        條規定：「各機關自願或命令退休人員，於退休3 個月
        前，應填具退休事實表2 份，…報請服務機關彙轉銓敘
        部核定。」茲原告以其所具新制施行前、後任職年資15
        年4 個月及10年5 個月30天申請自願退休，由基隆市政
        府層轉經原告簽名蓋章之公務人員退休（職）事實表送
        本部辦理退休時，被告以其申請自願退休已符合上開自
        願退休之法定要件，爰據以被告95年1 月12日部退四字
        第0952589778號函核定其退休在案。
      2.有關原告的退休年資採計，被告完全都是依照當事人所
        提出來的起訖點來計算。至原告預備士官年資，經被告
        函向國防部查證結果，原告服義務役期間為5 個月（69
        年7 月5 日至69年8 月30日），固認可採計年資，惟因
        原告於69年6 月即擔任宜蘭縣警察局巡官，而有二個月
        年資部分重疊，基於一資不二採原則，故將重疊部分予
        以扣除。實際上，原告所有申請之年資，被告均已採計
        ，舊制年資採15年，給予31個基數，新制採10年7 個月
        ，給予16點5 個基數，被告完全依照公務人員退休法辦
        理。
　　理  由
一、本件原告原任基隆市警察局秘書，其自願退休案前經被告以
    94年12月16日部退四字第0942534389號函核定自94年12月31
    日生效在案，依該函說明三、備註(六)記載略以：原告自65年
    9 月4日至69年8月30日之義務役年資，刻正函請相關單位查
    證中，暫不予併計，俟查復後再另案辦理。嗣被告依國防部
    憲兵司令部查復資料，以95年1月12日部退四字第095258977
    8 號函（下稱原處分）變更其退休年資，依其所具84年7 月
    1 日退撫新制施行前、後之任職年資15年4 個月及10年5 個
    月30天，分別核定新制施行前、後年資為15年及10年10個月
    之事實，有被告前開各函附原處分卷可稽，堪信為真實。
二、原告起訴主張：其自65年9 月4 日入伍，至69年8 月30日退
    伍，除在營區訓練6 個月外，該期間在中央警官學校亦有軍
    事訓練課程，自均應採計年資，惟被告扣除重複2 個月外，
    僅採計3 個月軍職年資，尚有3 年8 個月未列入計算，且其
    於73 年 到75年於警官學校就讀研究所期間時之年資亦有計
    算，依行政一致性原則，上開期間亦應一併採計等語。故本
    件之爭執，在於原處分核定原告曾任軍職年資為3 個月併計
    公務人員退休年資，於法是否有據？
三、經查：
    (一)按「公務人員在中華民國87年6月5日以後退休生效，其曾
      服義務役軍職、替代役人員年資，未併計核給退除給與者
      ，得檢具國防部或其他權責機關出具之退伍令等證明文件
      ，予以合併計算；…。」「公務人員在本法修正施行前之
      年資併計及退休金、撫慰金基數內涵，仍適用本細則修正
      前規定。…」為84年7 月1 日修正施行之公務人員退休法
      施行細則第12條第4 項及第44條所明定。又修正前公務人
      員退休法施行細則第10條規定：「依本法退休人員，具有
      左列曾任年資，得合併計算：…二、曾任軍用文職年資，
      未併計核給退休俸，經銓敘部登記有案，或經國防部核實
      出具證明者。…」是以，公務人員曾任軍職年資，應經國
      防部出具證明且未核給退除給與者，始得併計公務人員退
      休年資。
    (二)查原告新制施行前之年資，依其退休事實表記載，65年9
      月4 日至69年8 月30日為義務役年資，69年6 月至94年12
      月歷任宜蘭縣警察局、臺北縣警察局、基隆市警察局（其
      間原告於83年4 月7 日至86年4 月1 日遭停職期間，經基
      隆市警察局補發薪資有案），該義務役年資經被告函詢國
      防部憲兵司令部以95年1 月5 日宜仁字第0950000208號書
      函查復以：「…陳君係本部代訓中央警官學校學生…，受
      訓日期為民國65年9 月4 日至65年11月27日，又於69年7
      月5 日至69年8 月30日止前往憲兵學校接受預備士官訓，
      其實際在營期間共計『伍個月整』，役別屬『義務役』，
      退伍時未支領退伍金。」等情，有原告前開退休事實表及
      國防部憲兵司令部前開函附原處分卷可稽，堪信為真正。
      故被告依上開國防部憲兵司令部出具之證明，以原告前開
      5 個月之義務役年資中，其中69年7 月5 日至69年8 月30
      日預備士官訓之年資，與其任職宜蘭縣警察局之公務人員
      年資重疊，基於重疊年資不重複採計原則，採計原告之義
      務年資3 個月為公務人員退休年資，揆諸前揭規定，洵無
      不合。
    (三)又按，公務人員曾任軍職年資，應經國防部出具證明且未
      核給退除給與者，始得併計公務人員退休年資，已如前述
      。復參諸兵役法第16條第2 項規定：「前項所定役期，凡
      於學校授畢之軍訓課程得以8 堂課折算1 日折減之。」同
      法施行法第52條規定：「兵役法第16條第2 項所定得折算
      役期之學校軍訓課程，指中華民國89年11月21日本法修正
      施行時仍在營及以後徵集服義務役之軍官、士官、常備兵
      及替代役役男，曾於高級中等（含高職）以上學校修習且
      成績合格之軍訓課程。前項役期折算方式，由國防部會同
      教育部依各級學校之授課內容及軍事需要訂定之。但合計
      不得逾30日。…」可知，得折算役期之學校軍訓課程係指
      89年11月21日時仍在營者。準此，原告於中央警官學校之
      修業期間為65年8 月至69年6 月，縱有軍事訓練課程，亦
      無法折算役期，原告主張其上開修業期間均應採計軍職年
      資云云，亦非有據。
四、綜上所述，原處分於法並無違誤，復審決定予以維持，亦無
    不合，原告仍執前詞，訴請撤銷，並請求判決如聲明所示，
    為無理由，應予駁回。
據上論結，本件原告之訴為無理由，爰依行政訴訟法第98條第3
項前段，判決如主文。
中　　華　　民　　國　　96　　年　 　6　　月　　6　　 日
                        第二庭審判長法  官　徐瑞晃
                                    法  官　畢乃俊
                                    法  官　蕭惠芳
上為正本係照原本作成。
如不服本判決，應於送達後20日內，向本院提出上訴狀並表明上
訴理由，如於本判決宣示後送達前提起上訴者，應於判決送達後
20日內補提上訴理由書（須按他造人數附繕本）。
中　　華　　民　　國　　96　　年　 　6　　月　　6　　 日
          　　　　　　      　　　　書記官  李淑貞
